臺灣新竹地方法院刑事判決
111年度訴字第43號
公  訴  人  臺灣新竹地方檢察署檢察官
被      告  陳朝宜



            彭信康



            田翠香


上列被告等因傷害案件，經檢察官提起公訴（110年度偵字第121
74號），本院判決如下：
    主  文
本件公訴不受理。
    理  由
一、公訴意旨略以：被告即告訴人彭信康為被告即告訴人田翠香
    之夫，於民國110年9月25日上午10時36分許，在新竹市○區○
    ○路○段000巷00號國立臺灣大學醫學院附設醫院新竹臺大分
    院快篩站，被告即告訴人彭信康及田翠香夫妻因排隊順序與
    被告即告訴人陳朝宜發生口角爭執，被告彭信康與田翠香竟
    基於傷害之犯意聯絡，被告陳朝宜亦基於傷害之犯意，先由
    被告田翠香徒手推開告訴人陳朝宜，被告陳朝宜隨即徒手反
    擊，被告彭信康見狀即上前與被告陳朝宜發生互毆，並將告
    訴人陳朝宜壓在地上毆打，過程中告訴人陳朝宜亦遭被告田
    翠香推擠拉扯，被告陳朝宜起身後再持紅龍柱毆打告訴人彭
    信康，致告訴人田翠香受有前胸挫傷、右手挫傷擦傷等傷害
    ；告訴人彭信康因而受有左背挫傷擦傷12X3公分、兩手挫傷
    擦傷、左第7肋骨骨折等傷害；告訴人陳朝宜則受有顏面鈍
    傷及下唇表淺性損傷、左側肩膀表淺性損傷、左側手部挫傷
    及表淺性損傷、右側足部挫傷、左側足部挫傷等傷害。因認
    被告陳朝宜、彭信康、田翠香3人均涉犯刑法第277條第1項
    之傷害罪嫌等語。
二、按告訴乃論之罪，告訴人於第一審辯論終結前，得撤回其告
    訴，又告訴乃論之罪，其告訴經撤回者，應諭知不受理之判
    決，並得不經言詞辯論為之，刑事訴訟法第238條第1項、第
    303條第3款、第307條分別定有明文。
三、查本件被告即告訴人陳朝宜與被告即告訴人彭信康、田翠香
    互為告訴傷害案件，經檢察官提起公訴，認被告3人均係犯
    刑法第277條第1項之傷害罪，依同法第287條前段之規定，
    須告訴乃論。茲因雙方調解成立，告訴人陳朝宜、彭信康、
    田翠香3人均具狀撤回本件告訴等情，有本院訊問筆錄、陳
    報狀、捐款收據各1份、聲請撤回告訴狀3份在卷可稽，揆諸
    前開規定及說明，爰不經言詞辯論，逕為諭知不受理之判決
    。
據上論斷，應依刑事訴訟法第303條第3款、第307條，判決如主
文。　　　　
本案經檢察官吳志中提起公訴。　
中　　華　　民　　國　 111  　年　　9 　　月　　30　　日
                  刑事第七庭    審判長法　官　馮俊郎
　　　　　　　　　                    法  官  王子謙
　　　　　　　　　                    法  官  王榮賓
以上正本證明與原本無異。
如不服本判決應於收受送達後20日內向本院提出上訴書狀，並應
敘述具體理由；其未敘述上訴理由者，應於上訴期間屆滿後20日
內向本院補提理由書（均須按他造當事人之人數附繕本）「切勿
逕送上級法院」。告訴人或被害人如對於本判決不服者，應具備
理由請求檢察官上訴，其上訴期間之計算係以檢察官收受判決正
本之日期為準。
中　　華　　民　　國　　111 　年　　9 　　月　　30　　日
                                      書記官  蘇鈺婷